臺灣彰化地方法院刑事判決　　　　 　 　96年度訴字第1588號
公　訴　人　臺灣彰化地方法院檢察署檢察官
被　　　告　甲○○
上列被告因違反毒品危害防制條例案件，經檢察官提起公訴（96
年度毒偵字第2841、3041、3667、4036號），於本院準備程序中
，被告就被訴事實為有罪之陳述，經裁定改行簡式審判程序，本
院判決如下：
    主  文
甲○○施用第一級毒品，累犯，處有期徒刑柒月。又施用第一級
毒品，累犯，處有期徒刑柒月。又施用第一級毒品，累犯，處有
期徒刑柒月。又施用第一級毒品，累犯，處有期徒刑拾月。應執
行有期徒刑壹年伍月。
    犯罪事實
一、甲○○前因施用毒品案件，經送觀察、勒戒後，認無繼續施
    用之傾向，於民國91年8 月28日執行完畢釋放，並由臺灣臺
    中地方法院檢察署檢察官以91年度毒偵字第1591號為不起訴
    處分確定。且因施用毒品案件，經送觀察、勒戒後，認有繼
    續施用毒品之傾向，再送強制戒治，並由臺灣彰化地方法院
    檢察署檢察官提起公訴，經本院以92年度訴字第477 號判處
    有期徒刑7 月確定，甫於93年8 月24日縮短刑期執行完畢，
    其強制戒治部分，則於93年3 月20日停止戒治交付保護管束
    期滿。又因施用第一級毒品案件，經本院以94年度訴字第16
    92號判處有期徒刑8 月確定。再因施用第一級毒品及竊盜案
    件，經本院分別以95年度訴字第237 號判處有期徒刑7 月及
    95年度簡字第37號判處有期徒刑5 月確定，並經定其應執行
    刑為有期徒刑11月確定。上開有期徒刑8 月、11月，經接續
    執行後獲假釋，甫於96年6 月4 日因保護管束期滿未經撤銷
    ，視為執行完畢。詎仍不知戒除毒癮，復基於施用第一級毒
    品海洛因之犯意，分別於96年5 月19日晚上某時，在其彰化
    縣溪州鄉成功村中寮巷6 號住處；於96年6 月1 日晚上某時
    ，在其前揭住處；於96年6 月22日晚上某時，在彰化縣秀傳
    紀念醫院；及於96年7 月27日晚上某時，在其前揭住處，以
    將海洛因加水混合後以注射針筒注射體內之方式，各施用施
    用第一級毒品海洛因1 次。嗣因其為施用毒品犯受保護管束
    人，而先後於96年5 月22日、96年6 月4 日至臺灣彰化地方
    法院檢察署接受採尿送驗；且於96年6 月23日，為警持臺灣
    彰化地方法院檢察署檢察官核發之鑑定許可書，至其前揭住
    處強制其到案接受採尿送驗，並經其同意接受採尿送驗，均
    呈嗎啡陽性反應。而甲○○坦承施用後，並於96年6 月23日
    供出其5 、6 月所施用之毒品來源，嗣檢警果依其供述而破
    獲供應其毒品來源之上游販毒者陳承志、王嬿茹、黃琪峰、
    陳彥廷（於96年6 月23日警員查獲陳承志等人到案，並經臺
    灣彰化地方法院檢察署以96年度毒偵字第5837、6374、5865
    號提起公訴）。其後甲○○又於96年7 月30日13時20分許，
    在彰化縣彰化市○○路與華山路口前，為警查獲其為毒品治
    安顧慮人口，經其同意接受採尿送驗，亦呈嗎啡陽性反應，
    始查悉上情。
二、案經臺灣彰化地方法院檢察署檢察官自動檢舉簽分，及經彰
    化縣警察局移送暨彰化縣警察局彰化分局報請臺灣彰化地方
    法院檢察署檢察官偵查起訴。
    理  由
一、按除被告所犯為死刑、無期徒刑、最輕本刑為3 年以上有期
    徒刑之罪或高等法院管轄第1 審案件者外，於前條第1 項程
    序進行中，被告先就被訴事實為有罪之陳述時，審判長得告
    知被告簡式審判程序之旨，並聽取當事人、代理人、辯護人
    及輔佐人之意見後，裁定進行簡式審判程序；除簡式審判程
    序及簡易程序案件外，第1 審應行合議審判，刑事訴訟法第
    273 條之1 第1 項、第284 條之1 分別定有明文。本件被告
    甲○○所涉係死刑、無期徒刑、最輕本刑為3 年以上有期徒
    刑之罪或高等法院管轄第1 審案件以外之罪，並於本院行準
    備程序時就被訴事實為有罪之陳述，本院合議庭依前揭規定
    ，經評議結果，裁定改由受命法官獨任行簡式審判程序。
二、上開犯罪事實，業據被告甲○○於本院審理時坦承不諱，又
    被告於前揭4 次經警採集其尿液送驗結果，確均呈嗎啡陽性
    反應，此有詮昕科技股份有限公司濫用藥物尿液檢驗報告書
    2 紙及中山醫學大學附設醫院尿液檢驗報告2 紙附卷可稽，
    足徵被告之自白確與事實相符，堪以採信。本件事證明確，
    被告犯行應堪認定，應依法論科。
三、核被告甲○○所為，均係犯毒品危害防制條例第10條第1 項
    之施用第一級毒品罪。被告持有第一級毒品進而施用，其持
    有第一級毒品之低度行為，應各為其施用第一級毒品之高度
    行為吸收，不另論罪。又依刑法第56條修正理由之說明，謂
    「對繼續犯同一罪名之罪者，均適用連續犯之規定論處，不
    無鼓勵犯罪之嫌，亦使國家刑罰權之行使發生不合理之現象
    。」「基於連續犯原為數罪之本質及刑罰公平原則之考量，
    爰刪除有關連續犯之規定」等語，即係將本應各自獨立評價
    之數罪，回歸本來就應賦予複數法律效果之原貌。因此，就
    刑法修正施行後多次施用毒品之犯行，採一罪一罰，始符合
    立法本旨。刑法修正施行後之多次施用犯行，除符合接續犯
    之要件外，則應一罪一罰，再就刑法修正施行後之數罪，與
    修正前依連續犯規定所論之一罪，數罪併罰，合併定其應執
    行之刑（參照最高法院96年8 月21日96年度第9 次刑事庭會
    議決議意旨），查本件被告所犯上開4 次施用第一級毒品罪
    ，時間上已有所間隔，依前揭說明，應予分論併罰。末查，
    被告前因施用第一級毒品案件，經本院以92年度訴字第477
    號判處有期徒刑7 月確定，甫於93年8 月24日縮短刑期執行
    完畢乙情，有臺灣高等法院被告前案紀錄表、臺灣彰化地方
    法院檢察署刑案資料查註紀錄表各1 份在卷可憑，其於有期
    徒刑執行完畢後，5 年內故意再犯本件有期徒刑以上之罪，
    為累犯，應各依刑法第47條第1 項之規定加重其刑。再按犯
    毒品危害防制條例第10條第1 項之罪，供出毒品來源，因而
    破獲者，得減輕其刑，毒品危害防制條例第17條定有明文，
    本件被告於96年6 月23日警詢、偵查中供出其於5 、6 月間
    之毒品來源係陳承志、王嬿茹、黃琪峰、陳彥廷等人，此有
    其警詢、偵查筆錄可考，嗣檢警並因而查獲上開販毒者，亦
    有臺灣彰化地方法院檢察署96年度毒偵字第5837、6374、58
    65號起訴書及本院公務電話紀錄各1 件在卷可按，是除其於
    96年7 月27日晚上某時之施用第一級毒品犯行外，其餘各次
    施用第一級毒品之犯行，均依法減輕其刑，並先加後減之。
    爰審酌被告有多次施用毒品之前科，暨其施用毒品之動機、
    目的、方法、不知珍惜身體、施用毒品所生危害，觀察勒戒
    之次數，暨犯後坦承犯行之態度等一切情狀，分別量處如主
    文所示之刑，並定其應執行刑，以示懲儆。
據上論斷，應依刑事訴訟法第273 條之1 第1 項、第299 條第1
項前段，毒品危害防制條例第10條第1 項、第17條，刑法第11條
前段、第47條第1 項、第51條第5 款，判決如主文。
本案經檢察官黃淑媛到庭執行職務。
中　　華　　民　　國　　96　　年　　10　　月　　18　　日
　                刑事第一庭          法  官  郭麗萍
以上正本證明與原本無異。
如不服本判決，應於判決送達後10日內，向本院提出上訴書狀，
上訴書狀應「敘述具體上訴理由」，並按他造當事人之人數附繕
本。「切勿逕送上級法院」。
中　　華　　民　　國　　96　　年　　10　　月　　22　　日
                                      書記官  張子涵
附錄本案論罪科刑法條全文：
毒品危害防制條例第10條
施用第一級毒品者，處 6 月以上 5 年以下有期徒刑。
施用第二級毒品者，處 3 年以下有期徒刑。
毒品危害防制條例第17條
犯第 4 條第 1 項至第 4 項、第 5 條第 1 項至第 4 項前段、
第6 條第1 項至第4 項、第7 條第1 項至第4 項、第8條 第1 項
至第4 項、第10條或第11 條第 1 項、第 2 項之罪，供出毒品
 來源，因而破獲者，得減輕其刑。
